【裁判字號】    99,基秩,45
【裁判日期】    990812
【裁判案由】    違反社會秩序維護法
【裁判全文】
臺灣基隆地方法院基隆簡易庭裁定        99年度基秩字第45號
移送機關    基隆市警察局第一分局
被移送人    甲○○
上列被移送人等因違反社會秩序維護法案件，經移送機關以中華
民國99年7月28日基警分一秩字第0990107932號移送書移送審理
，本院裁定如下：
    主  文
甲○○不罰。
    理  由
一、移送意旨認被移送人於下列時、地有違反社會秩序維護法第
    80條第1 項第2 款規定之行為：
  (一)時間：民國99年6月2日18時50分許。
  (二)地點：基隆市○○區○○街98號。
  (三)行為：意圖賣淫，於上開時、地之公共場所或公眾得出入之
          場所，以言語或手勢招攬不特定人士，每次性交易時
          間15分鐘，價錢新臺幣800元或1000元，以此方式公
          然拉客。
二、本院調查之結果：
  (一)按違反社會秩序行為之處罰，以行為時本法有明文規定者為
    限，社會秩序維護法第2 條定有明文。而社會秩序維護法第
    80條第1 項第2 款規定：「有左列各款行為之一者，處3 日
    以下拘留或新臺幣3 萬元以下罰鍰：二、在公共場所或公眾
    得出入之場所，意圖賣淫或媒合賣淫而拉客者。」所謂「拉
    客」包括積極之拉扯行為，或違反當事人之意思，而以堵阻
    去路，強行糾纏等方式，以達其意圖賣淫或媒合賣淫之目的
    者，均符合之（參81年6 月1 日內政部警政署座談會結論，
    見刑事法律專題研究（五）第264 至265 頁）。
  (二)次按犯罪事實應依證據認定之，無證據不得認定犯罪事實，
    刑事訴訟法第154條第2項定有明文。此規定於違反社會秩序
    維護法案件準用之，亦為社會秩序維護法第92條定有明文。
    末按，認定不利於被移送人之事實，須依積極證據，苟積極
    證據不足為不利於被移送人之認定時，即應為有利於被移送
    人之認定，更不必有何有利之證據，此有最高法院30年上字
    第816號判例意旨足資參照。
  (三)經查，移送機關前揭主張，固有該日搜索扣押筆錄、扣押物
    品目錄表及被移送人筆錄為證。惟本件移送書僅記載被移送
    人「於上記時、地，在公共場所或公眾得出入之場所，意圖
    賣淫，以言語及手勢招攬不特定人士，每次性交易時間15分
    鐘，價錢新臺幣800元或1000元」之行為方式，並無從據以
    認定被移送人對他人有何積極之拉扯行為，或違反當事人之
    意思，而以堵阻去路、強行糾纏等方式，以達其意圖賣淫目
    的之行為。又被移送人雖於警詢時供述「伊是從99年5月1日
    起至今，每日服務1至2位客人，有時也招攬不到客人，因為
    警方都有在站崗巡邏，最近1次是在99年5月28、29日服務過
    1次」等語，惟此部分與本件被移送事實係屬二事，非即能
    佐認其有意圖賣淫而拉客之被移送事實。此外，復查無其他
    證據足證被移送人於上揭時地有為意圖賣淫而拉客之行為，
    本院自無從遽予認定被移送人有本件違反何社會秩序維護法
    第80條第1項第2款所定之「拉客」行為而裁罰之。
三、綜上所述，本件不能證明被移送人有上開移送應予處罰之行
    為，爰依社會秩序維護法第45條第2 項裁定如主文。
中    華    民    國    99    年    8     月    12    日
                  基隆簡易庭法  官  陳伯厚
以上正本證明與原本無異。
如不服本裁定，得於裁定書送達之翌日起5日內，以書狀述理
由，向本庭提起抗告。
中    華    民    國    99    年    8     月    12    日
                            書記官  王惠萍

司法院資訊處製作；財團法人民間司法改革基金會備份。
